【裁判字號】    95,訴,268
【裁判日期】    950615
【裁判案由】    毒品危害防制條例
【裁判全文】
臺灣彰化地方法院刑事判決               95年度訴字第268號
公  訴  人  臺灣彰化地方法院檢察署檢察官
被      告  甲○○
                    弄12號(.
選任辯護人  吳天富  律師
上列被告因違反毒品危害防制條例案件，經檢察官提起公訴（九
十四年度偵字第八二一七號），本院判決如下：
    主  文
甲○○連續販賣第一級毒品，累犯，處有期徒刑玖年陸月。扣案
之號碼0000000000號、0000000000號銀色
行動電話（均含ＳＩＭ卡）貳支，均沒收；因販賣第一級毒品所
得合計新臺幣貳拾肆萬肆仟元（其中肆萬壹仟元已扣案，其餘均
未扣案），均沒收；未扣案之販毒所得部分，如全部或一部不能
沒收時，以其財產抵償之。
    事  實
一、甲○○前曾因違反肅清煙毒條例案件，經法院先後判處有期
    徒刑三年一月、三年四月確定，經接續執行，於民國八十九
    年四月十一日假釋期滿未經撤銷而執行完畢。詎猶不知悛悔
    ，明知海洛因係毒品危害防制條例所管制之第一級毒品，竟
    為謀取暴利，而基於意圖販賣海洛因以營利之概括犯意，於
    下述時間、地點，以號碼0000000000號及000
    0000000號銀色行動電話為連絡工具，連續販賣第一
    級毒品海洛因予嚴順家與陳惠芬（上揭二人係共同出資購買
    毒品）、陳偉民、陳世榮、陳伯煌各七次、三次、七次、十
    次：
（一）甲○○自九十三年十二月間起，至九十四年九月間止，在
      彰化縣永靖鄉○○村○○路○段三十四巷九十弄十二號住
      處門口或附近，連續販賣毒品海洛因予嚴順家與陳惠芬共
      七次，每次價格均為新臺幣（下同）一萬八千元。
（二）甲○○自九十四年五月間起，至九十四年八月間止，在彰
      化縣永靖鄉○○村○○路○段三十四巷九十弄十二號住處
      附近，連續販賣毒品海洛因予陳偉民三次，每次價格均為
      五千元。
（三）甲○○自九十四年八月十三起，至九十四年八月二十日止
      ，在彰化縣永靖鄉○○村○○路○段三十四巷九十弄十二
      號住處附近，連續販賣毒品海洛因予陳世榮七次，每次價
      格均為九千元。
（四）甲○○自九十四年五月間起，至九十四年八月間止，在彰
      化縣永靖鄉○○村○○路○段三十四巷九十弄十二號住處
      附近，連續販賣毒品海洛因予陳伯煌十次，每次價格均為
      四千元。
二、嗣於九十四年十月十三日上午十一時三十分許，為警持本院
    核發之搜索票至甲○○位於彰化縣永靖鄉○○村○○路○段
    三十四巷九十弄十二號住處搜索，當場查扣甲○○所有供聯
    繫販賣毒品海洛因使用之號碼0000000000號、0
    000000000號銀色行動電話（均含ＳＩＭ卡）二支
    及販賣毒品海洛因所得款項四萬一千元。
三、案經彰化縣警察局北斗分局報告臺灣彰化地方法院檢察署檢
    察官偵查起訴。
    理  由
一、上揭事實，業據被告甲○○於本院準備程序、審理時認罪而
    坦承不諱，核與證人嚴順家、陳惠芬、陳偉民、陳世榮、陳
    伯煌等人於警訊時、偵查中分別證述之情節大致相符，並有
    內容為被告甲○○與購毒者嚴順家、陳惠芬、陳偉民、陳世
    榮、陳伯煌等人聯絡購毒事宜之通訊監察譯文表及錄音光碟
    存卷可稽，而上開通訊監察錄音內容，亦經本院於準備程序
    進行勘驗，勘驗結果與監察譯文表所載要旨亦悉相符合，有
    記載勘驗過程及結果之準備程序筆錄一份附卷可查，此外復
    有前揭供聯繫販賣毒品海洛因所使用之行動電話二支及販賣
    毒品海洛因所得款項四萬一千元等物扣案可資佐證。基上，
    被告上揭販賣毒品海洛因犯行，事證明確，洵堪認定，應予
    依法論科。
二、核被告甲○○所為，係犯毒品危害防制條例第四條第一項之
    販賣第一級毒品罪。被告持有第一級毒品海洛因之低度行為
    ，應為販賣第一級毒品之高度行為所吸收，不另論罪。被告
    先後多次販賣第一級毒品之行為，時間緊接，觸犯構成要件
    相同之罪，顯係基於概括犯意反覆為之，應依連續犯之規定
    ，以連續販賣第一級毒品一罪論，惟因該罪其法定刑為死刑
    或無期徒刑，依法尚不得加重其刑，應予敘明。又被告前曾
    因違反肅清煙毒條例案件，經法院先後判處有期徒刑三年一
    月、三年四月確定，經接續執行，於八十九年四月十一日假
    釋期滿未經撤銷而執行完畢一節，有臺灣高等法院被告全國
    前案紀錄表及臺灣彰化地方法院檢察署刑案資料查註紀錄表
    各一份在卷可憑，其於前開有期徒刑執行完畢後，五年內再
    犯本件有期徒刑以上之販賣第一級毒品罪，為累犯，惟因該
    罪其法定本刑為死刑或無期徒刑，依法仍不得加重其刑，亦
    併此補明。再本院審酌被告雖有上開販賣第一級毒品之犯行
    ，然其販賣之對象不多，數量非高，犯罪所得有限，只因一
    時貪念失慮，致觸法定刑最高為死刑或無期徒刑之重典，其
    犯罪情節相對於長期、大量販賣毒品之真正毒梟而言，其對
    於社會秩序與國民健康之危害，顯然較輕，倘亦依原法定刑
    論處，不免過苛，且無從與真正長期、大量販毒之惡行區別
    ，是以本院認有法重情輕之情形，故認其犯罪情節尚堪憫恕
    ，爰依刑法第五十九條之規定，酌量減輕其刑。爰審酌被告
    之品行、智識程度，犯罪之動機、方法、手段、目的，其不
    思以正當方法獲取生活所需，明知毒品海洛因業經法律嚴格
    禁止不法販賣，竟仍貪圖暴利而連續販售他人施用，足以使
    購買施用者導致生理成癮性及心理之依賴性，進而嚴重戕害
    國民身心健康及危害社會治安，惡性非輕，並參酌其販賣毒
    品之期間、次數、數量等一切情狀，量處如主文所示之刑。
    扣案之號碼0000000000號、000000000
    0號銀色行動電話（均含ＳＩＭ卡）二支，均為供被告聯繫
    販賣毒品海洛因所使用之物，業據被告於審理時供明在卷，
    均應依毒品危害防制條例第十九條第一項之規定宣告沒收。
    又被告連續販賣毒品海洛因圖利，販毒所得為二十四萬四千
    元（其中四萬一千元已扣案，其餘均未扣案），應依毒品危
    害防制條例第十九條第一項規定宣告沒收，其中未扣案之販
    毒所得部分，如全部或一部不能沒收時，以其財產抵償之。
    至於扣案號碼0000000000號、00000000
    00號暗紅色行動電話（均含ＳＩＭ卡）二支，為被告於審
    理中否認與販毒有關，另前開通訊監察內容亦未發現此二支
    行動電話之通聯資料，此外復查無積極確切證據足認此二支
    行動電話確係供被告販毒所用，依法尚不得遽予沒收，附此
    敘明。
據上論斷，應依刑事訴訟法第二百九十九條第一項前段，毒品危
害防制條例第四條第一項、第十九條第一項，刑法第十一條前段
、第五十六條、第四十七條、第五十九條、第三十八條第一項第
二款，判決如主文。
本案經檢察官何蕙君到庭執行職務。
中    華    民    國    95    年    6     月    15    日
                        臺灣彰化地方法院刑事第一庭
                            審判長法官  李  進  清
                            法      官  紀  佳  良
                            法      官  王  昌  鑫
以上正本證明與原本無異。
如不服本判決，應於判決送達後10日內向本院提出上訴狀 (須附
繕本)。
中    華    民    國    95    年    6     月    16    日
                            書  記  官  張  木  松
附錄本案論罪科刑法條：
毒品危害防制條例第4條第1項
製造、運輸、販賣第一級毒品者，處死刑或無期徒刑；處無期徒
刑者，得併科新臺幣 1 千萬元以下罰金。
前五項之未遂犯罰之。


司法院資訊處製作；財團法人民間司法改革基金會備份。
